【裁判字號】    97,易,1270
【裁判日期】    980406
【裁判案由】    竊盜
【裁判全文】
臺灣屏東地方法院刑事判決              97年度易字第1270號
公  訴  人  台灣屏東地方法院檢察署檢察官
被      告  乙○○
上列被告因竊盜案件，經檢察官提起公訴（97年度偵字第7470號
），本院判決如下：
    主  文
乙○○踰越安全設備竊盜未遂，累犯，處有期徒刑伍月，如易科
罰金，以新臺幣壹仟元折算壹日。
    事  實
一、乙○○前於民國95年間因施用毒品案件，經台灣高等法院高
    雄分院以95年度上訴字第2244號判處應執行有期徒刑1 年8
    月確定，經減刑為有期徒刑10月，於97年2 月5 日縮短刑期
    假釋出監，於97年3 月21日期滿未經撤銷假釋視為執行完畢
    。詎其猶不知悔改，竟意圖為自己不法之所有，本於竊盜之
    意思，於97年8 月25日上午11時30分許，攀爬越過屏東縣內
    埔鄉○○村○○路1-21號甲○○住處外之鐵絲網圍籬，再利
    用甲○○放置在庭院之木製樓梯爬上冷氣窗口，將冷氣機推
    入屋內，從冷氣窗口爬入（無故侵入住宅部分未據告訴），
    著手在屋內翻箱倒櫃後，未竊得任何財物即離去。嗣警方採
    集甲○○住處指紋比對後，循線查獲上情。
二、案經屏東縣政府警察局內埔分局報請臺灣屏東地方法院檢察
    署檢察官偵查起訴。
    理  由
一、按傳聞法則之重要理論依據，在於傳聞證據未經當事人之反
    對詰問予以核實，乃予排斥，惟若當事人已放棄對原供述人
    之反對詰問權，於法院審判時表明同意該等傳聞證據可作為
    證據，基於證據資料愈豐富，愈有助於真實發現之理念，並
    貫徹刑事訴訟法修法加重當事人進行主義之精神，確認當事
    人對於證據能力有處分權之制度，傳聞證據經當事人同意作
    為證據，法院認為適當者，亦得為證據；另當事人於調查證
    據時，對於傳聞證據表示「沒有意見」、「對於證據調查無
    意見」，而未於言詞辯論終結前聲明異議，應視為已有將該
    等傳聞證據採為證據之同意，刑事訴訟法第159 條之5 定有
    明文。本件檢察官及被告於本院審理時就本判決引用之各項
    證據資料如屬審判外之言詞或書面陳述者，已知有刑事訴訟
    法第159 條第1 項不得為證據之情形，均表示無意見，而未
    於言詞辯論終結前聲明異議，本院審酌上開證據資料作成時
    之情況，並無任何違法取證之不適當情形，且對於被告涉案
    之事實具有相當之關聯性，依刑事訴訟法第159 條之5 規定
    ，認具有證據能力。
二、上開事實，業據被告於警、偵訊及本院審理時坦承不諱，核
    與證人即被害人甲○○於本院審理時證稱：我外出回家時發
    現門一打就開，進去後看到抽屜打開，到房間又看到冷氣掉
    在地上，房間的東西被翻得亂七八糟，我就趕警報警處理等
    語大致相符（本院卷第23至24頁），並有內政部警政署刑事
    警察局97年9 月15日刑紋字第0970133106號鑑驗書1 份及現
    場照片14幀等附卷可稽，足見被告確有於上開時地踰越安全
    設備至被害人甲○○住處行竊之事實，應無疑義，本件犯行
    事證明確，應堪認定。
三、查鐵絲網圍籬及冷氣窗口依通常觀念足認屬防盜之一切設備
    （司法院73廳刑一字第603 號意旨參照），故核被告所為，
    係犯刑法第321 條第2 項、第1 項第2 款之踰越安全設備竊
    盜未遂罪。公訴人雖認被告竊得被害人甲○○所有之新臺幣
    （下同）500 元，惟查，被告自始至終歷次供述均否認竊得
    財物，而證人甲○○則於本院審理證稱：報警前我看到房間
    很亂，我自己就亂了，沒有注意500 元是否還在櫃臺上，報
    警後警察叫我不要亂動現場，所以我沒有清點財物，等到鑑
    識人員來過後，我才清理現場，發現500 元不見了等語明確
    （本院卷第23頁），足見證人當時因家中突遭入侵，情緒緊
    張，心理甚為慌亂，是該500 元是否放置櫃臺上，非無記憶
    不清之可能。且依照片所示，房間現場凌亂，各式物品參雜
    ，證人又係於鑑識人員採證後始清點財物，該500 元亦可能
    夾雜在其他物品之中，依據罪疑唯輕之原則，自難認被告已
    竊得500 元，公訴人前揭所認尚有誤會，併此敘明。
四、被告前於95年間因施用毒品案件，經台灣高等法院高雄分院
    以95年度上訴字第2244號判處應執行有期徒刑1 年8 月確定
    ，經減刑為有期徒刑10月，於97年2 月5 日縮短刑期假釋出
    監，於97年3 月21日期滿未經撤銷假釋視為執行完畢一節，
    有臺灣屏東地方法院檢察署刑案資料查註紀錄表及臺灣高等
    法院被告全國前案紀錄表各1 份在卷可按，其受徒刑之執行
    完畢，5 年以內故意再犯有期徒刑以上之本罪，為累犯，依
    法應加重其刑。被告已著手竊盜行為之實施，而未竊得財物
    ，為未遂犯，應依刑法第25條第2 項之規定，減輕其刑，並
    先加後減之。爰審酌被告年輕力壯、四肢健全，僅因缺錢花
    用，竟任意踰越安全設備著手竊取他人財物而未遂，使被害
    人飽受驚嚇，所為誠屬不該，惟念其犯後坦承犯行，態度尚
    可，造成被害人須花費6,000 元修理冷氣，並兼衡其犯罪之
    動機、目的、手段等一切情狀，量處如主文所示之刑，並依
    其資力、身分諭知易科罰金之折算標準。
據上論斷，應依刑事訴訟法第299 條第1 項前段，刑法第321 條
第2 項、第1 項第2 款、第47條第1 項、第25條第2 項、第41條
第1 項前段，判決如主文。
本案經檢察官簡志祥到庭執行職務。
中    華    民    國    98    年    4     月    6     日
                  刑事第二庭    法  官  翁世容
以上正本證明與原本無異。
如不服本判決應於收受本判決送達後10日內向本院提出上訴書狀
，其未敘述上訴理由者，並得於提起上訴後10日內向本院補提理
由書狀（均須按他造當事人之人數附繕本）「切勿逕送上級法院
」
中    華    民    國    98    年    4     月    6     日
                                書記官  賀燕花
附錄本判決論罪科刑法條全文
刑法第321 條第1 項第2 款、第2 項：
犯竊盜罪而有左列情形之一者，處6 月以上、5 年以下有期徒刑
：
二  毀越門扇、牆垣或其他安全設備而犯之者。
前項之未遂犯罰之。


司法院資訊處製作；財團法人民間司法改革基金會備份。
